【裁判字號】    90,易,39
【裁判日期】    900131
【裁判案由】    毒品危害防制條例
【裁判全文】
臺灣高雄地方法院刑事判決                              九十年度易字第三九號
    公  訴  人  臺灣高雄地方法院檢察署檢察官
    被      告  甲○○
右列被告因違反毒品危害防制條例案件，經檢察官聲請簡易判決處刑（八十九年度毒
偵字第五六五三號）及移送併案審理（八十九年度毒偵字第六二九四號），本院高雄
簡易庭認為不宜以簡易判決處刑（八十九年度雄簡字第一三五五號），移送本院改依
通常程序審理判決如左：
    主  文
甲○○連續施用第二級毒品，處有期徒刑伍月，如易科罰金以參佰元折算壹日。
    事  實
一、甲○○前曾二次因施用毒品案件，經本院先後以八十八年度毒聲字第六五七三號
    、八十八年毒聲字第七一二五號裁定送觀察、勒戒後，均認無繼續施用毒品之傾
    向，由台灣高雄地方法院檢察署檢察官分別於民國八十八年九月二十一日以八十
    八年毒偵字第九八二號、八十八年十月十二日以八十八年毒偵字第一四六三號不
    起訴處分書為不起訴處分確定。仍不知悔悟，又基於施用第二級毒品安非他命之
    概括犯意，自八十九年六月下旬之某日起至八十九年九月八日至高雄市政府警察
    局鼓山分局採尿前二十四小時內之某時止，連續在高雄市○○區○○里○○路南
    汕巷一０九號施用安非他命多次，嗣於八十九年六月三十日經高雄市政府警察局
    鼓山分局員警持搜索票至上址搜索後，帶同被告至警局採尿，復於同年八月五日
    及九月八日通知孫某採尿查獲。
二、案經高雄市政府警察局鼓山分局報告台灣高雄地方法院檢察署檢察官聲請簡易判
    決處刑及移送併案審理，經本院高雄簡易庭移送本院依通常程序審理。
    理  由
一、訊據被告甲○○對於右揭犯罪事實坦承不諱，而被告前後三次於高雄市政府警察
    局鼓山分局所採取之尿液檢體，分別經送高雄高雄市立凱旋醫院以免疫學分析法
    及ＧＣ／ＭＳ方法檢驗，均呈甲基安非他命陽性反應，有高雄高雄市立凱旋醫院
    八十九年七月二十一日高市凱醫檢字第００６８６號、八十九年八月二十五日高
    市凱醫檢字第００７３３號及八十九年十月六高市凱醫檢字第００７７７號煙毒
    尿液檢驗成績書附卷可稽。是被告自白與證據相符，其確有施用第二級毒品安非
    他命之犯行無疑。再查被告前如事實欄所載，因施用毒品案件，二次經本院裁定
    送臺灣高雄看守所附設勒戒處所觀察、勒戒後，均經該所認定無繼續施用毒品傾
    向，由台灣高雄地方法院檢察署檢察官分別於民國八十八年九月二十一日以八十
    八年毒偵字第九八二號、八十八年十月十二日以八十八年毒偵字第一四六三號不
    起訴處分書為不起訴處之事實，有臺灣高等法院院被告全國前案記錄表與臺灣高
    雄地方法院檢察署刑案資料查註記錄表各一份在卷可稽。綜上所述，被告於不起
    訴處分後五年內復施用第二級毒品之事證明確，其所為顯與毒品危害防制條例第
    二十條第三項之規定相符，應予依法論科。
二、按檢察官聲請以簡易判決處刑案件，經法院認為有刑事訴訟法第四百五十一條之
    一第四項但書之情形者，應適用通常程序審判之，刑事訴訟法第四百五十二條定
    有明文。次按犯毒品危害防制條例第十條之罪，經觀察勒戒後，無繼續施用毒品
    之傾向者，應由檢察官為不起訴處分。依前項規定為不起訴之處分後，五年內再
    犯第十條之罪，經觀察、勒戒後，認有繼續施用毒品之傾向或三犯以上者，不適
用前項之規定（即應由檢察官偵查起訴）且安非他命為第二級毒品，毒品危害防
    制條例第二十條第三項及第二條第二項第二款分別定有明文。核被告所為，係犯
    同條例第十條第二項之施用第二級毒品毒品罪。被告因施用第二級毒品前持有毒
    品之行為，本應論以持有之罪，惟各該次持有毒品之行為均為其後施用毒品之行
    為所吸收，不另論罪。又被告所為先後數次施用第二級毒品之行為，時間緊接，
    所犯罪名相同，顯係出於概括之犯意為之，為連續犯，爰依刑法第五十六條之規
    定以一罪論，並加重其刑。爰審酌被告前因違反毒品危害防制條例，經二次觀察
    、勒戒，仍不知悔改，未戒斷其施用毒品惡習，及其施用毒品實係戕害其身心之
    情與其犯罪之動機、目的、手段等一切情狀，量處如主文所示之刑，並諭知易科
    罰金之折算標準，以資懲儆，並促向善之心。又公訴人雖僅就被告自八十九年六
    月三十日二十三時五十分許，為警查獲採尿回溯二十四小時內某時之施用安非他
    命犯行予以起訴，惟移送併辦被告於八十九年八月五日經警通知採尿時回溯二十
    四小時內之某時、未經移送被告於八十九年九月八日採尿前二十四小時內之某時
    施用安非他命之犯行，經查均與業經起訴且有罪之前開犯行，時間緊接且犯罪構
    成要件相同，顯係基於概括犯意而為之，有連續犯裁判上一罪關係，本院自得併
    予審理，併此敘明之。至公訴人雖並就扣案之物聲請沒收，然遍閱全卷未見本案
    有證物扣案之相關資料，是公訴人前開所指應屬誤會，亦併予說明。
據上論斷，應依刑事訴訟法第四百五十二條、第二百九十九條第一項前段，毒品危害
防制條例第十條第二項，刑法第十一條前段、第五十六條、第四十一條，判決如主文
。
中      華      民      國    九十      年      一      月    三十一    日
                                  臺灣高雄地方法院刑事第二庭
                                      法  官  卓立婷
右正本證明與原本無異。
如不服本判決，應於判決送達後十日內，向本院提出上訴狀。
                                      書記官    陳家宏
中    華    民    國      九十      年      一      月      三十一      日


司法院資訊處製作；財團法人民間司法改革基金會備份。
